

CONTACTO

in

- ™ albertobenito92@gmail.com
- +34 685281723



COMPETENCIAS

Html & CSS

Photoshop & Illustrator

Javascript

Jquery

Angular

Wordpress

vorupress ••••

UX/UI •••○

Liferay ••••

React ••••

Seo & Sem ••• • • •

Scrum ••••

Pack Office ••• O O

IDIOMAS

ALBERTO BENITO

FRONT-END DEVELOPER | GRAPHIC DESIGNER

En mi trayectoria profesional he participado en proyectos de distintos sectores como marketing, educación, comercio electrónico, entre otros. Me considero una persona creativa, meticulosa, sociable, amante del desafío y facilidad para trabajar en equipo.

Por hacer un resumen de mis conocimientos, tengo experiencia en:

- · Amplia experiencia en el manejo de herramientas de diseño y prototipado como **Photoshop**, **Illustrator**, **InDesign**, **Premier**, **After effect** y **Figma**.
- · Conocimiento en programación HTML, CSS, JavaScript, Jquery, Angular, React, Liferay, WordPress y Bootstrap.

EXPERIENCIA

Maquetador y desarrollador Front-webFeb.2022 - Actu.atSistemas - Servicios de TI y consultoría de TIMadrid

• Desarrollo y maquetación de proyectos web responsive en diferentes lenguajes de programación.

Diseñador & desarrollador Front-webSep.2020 - Feb.2022 **Practicum Script - Centro de educación media a distancia**Madrid

 Diseño, desarrollo y maquetación de webs responsives, email marketing y posicionamiento SEO en RIMA, Fundación Practicum y Practicum Script.

Diseñador & desarrollador Front-web Feb.2020 - Abr.2020 **Adalid internet** - *Empresa de creación de contenidos online* **Madrid**

• Desarrollo, maquetación y creación de diferentes creatividades visuales para sus paginas web.

Diseñador gráfico & maquetador webJun.2018 - Dic.2019
Leaders League - Empresa de eventos, marketing y comunicación
Paris

• Creación y elaboración de elementos de comunicación en diferentes medios: impresión, web y video.

Diseñador gráfico & maquetador web Ene.2018 - Jun.2018 Le Comptoir des Langues - Escuela de formación online Paris

• Montaje y creación de elementos web para los diferetenes medios digitales.

Diseñador gráfico & maquetador webNov.2016 - Jul.2017

NACE Schools - Grupo de colegios internacionales privados

Madrid

• Desarrollo y ejecución del plan de marketing y materiales corporativos.

Diseñador gráfico & maquetador webJun.2013 - Feb.2016

DSB Promo - Empresa de eventos, marketing y comunicación

Madrid

• Diseño y maquetación en todos los elemento de marketing y portales de la compañía (web e intranet).

FORMACIÓN

Liferay 7.0 CE and CMS Fundamentals - Crash Course - Udemy	2022
Master en Frameworks JavaScript: Angular, React, Vue - Udemy	2021
Master en JavaScript: JS, jQuery, Angular y NodeJS - Udemy	2021
Formación Webdesigner - Esecad	2019
Master profesional de diseño y maquetación web - AEPI	2017
Certificado en desarrollo de Productos Audiovisuales - Femxa	2016
Técnico superior Comunicación Imagen y Sonido - CEV	2012